---
title: "R Notebook"
output: html_notebook
---

```{r,echo=FALSE,warning=FALSE,message=FALSE}
library(dse)
library(vars)
library(tidyverse)
library(broom)
```

# Vector Autoregressiv Models

Un modelo VAR consiste en un conjunto de $K$ varialbes endógenas.

Simulación de proceso VAR(2)
```{r}

# Setting the lag-polynomial A(L)
Apoly <-  array(c(1.0, -0.5, 0.3, 0,
                  0.2, 0.1, 0, -0.2,
                  0.7, 1, 0.5,-0.3),
                c(3,2,2))

# Setting Covariance to identity-matrix
B <- diag(2)

# Seting constant term to 5 and 10
TRD <- c(5,10)

# Generating the VAR(2) model
var2 <- ARMA(A = Apoly, B=B, TREND=TRD)

# Simulating 500 observations
varsim <- simulate(var2, 
                   sampleT=500, 
                   noise = list(w=matrix(rnorm(1000),nrow=500,ncol=2)), 
                   rng=list(seed=c(123456)))

# Obtaining the generated series
vardat <- matrix(varsim$output,
                 nrow=500,
                 ncol=2)
colnames(vardat) <- c("y1","y2")

# Plotting the series

plot.ts(vardat, main="",xlab="")
```

Una vez generadas las series buscaremos el número de lags apropiado para el modelo

```{r}
# Determining an appropiate lag-order
infocrit <- VARselect(vardat,
                      lag.max =3,
                      type="const")

infocrit
```


Estimamos un modelo con una constante
```{r}
# Estimating the model
varsimest <-  VAR(vardat,
                  p=2,
                  type="const",
                  season=NULL,
                  exogen = NULL)

varsimest
```


Alternativamente, realizamos una selección y estimación del modelo

```{r}
varsimest <- VAR(vardat,
                 type="const",
                 lag.max = 3,
                 ic = "SC")
varsimest
```


Verificamos la estabilidad del modelo buscando el moduli de los eigenvalores.

```{r}
# checking roots
roots <- roots(varsimest)
roots
```


